【裁判字號】    89,易,507
【裁判日期】    891107
【裁判案由】    
【裁判全文】
臺灣基隆地方法院刑事判決                          八十九年度易字第五七號
    公  訴  人  臺灣基隆地方法院檢察署檢察官
    被      告  乙○○
右列被告因贓物案件，經檢察官提起公訴（八十九年度偵字第一六三九號），本院判
決如左：
    主  文
乙○○收受贓物，累犯，處拘役參拾日，如易科罰金，以參佰元折算壹日。
    事  實
一、乙○○曾因違反麻醉藥品管理條例案件，於民國（下同）八十六年十月二十日經
    本院判處有期徒刑八月確定，於八十七年九月二十六日接續執行完畢，猶不知悔
    改，於八十八年十一月底，在基隆市安樂社區，明知綽號「小陳」之不詳姓名男
    子所交付面額新台幣（下同）七千一百五十四元之支票（係甲○○所開立彰化商
    業銀行仁愛分行，票號二二二七八九號之支票，而由持有人劉桂蘭於八十八年十
    一月二十二日在基隆市○○路一四五號信箱內失竊）一紙，係來源不明之贓物，
    仍予以收受使用，並進而持以消費交予林順益（業經檢察官為不起訴處分），經
    林順益交由不知情之潘寶順提示不獲兌現，而循線得悉上情。
二、案經基隆市警察局第一分局移送台灣基隆地方法院檢察署檢察官偵查起訴。
    理  由
一、訊據被告乙○○固坦承有於前揭時地向不詳姓名男子「小陳」收受上開支票乙紙
    ，並將之交予林順益兌現等事實，惟辯稱並不知該支票係屬贓物云云。惟查：上
    開支票確屬被害人劉桂蘭遭竊之物乙情，業據被害人劉桂蘭於警訊時指訴綦詳，
    並有支票及票據掛失止付通知書等影本各一件在卷可稽，該紙支票確屬贓物無誤
    ；又被告乙○○於收受該紙他人失竊支票時，竟未與綽號「小陳」者互留彼此聯
    絡方式，則如何在調得上開票面金額時交付其所稱之一半款項予「小陳」？顯見
    被告與「小陳」之人並不熟稔，所稱「小陳」者並不可能交付任何可供兌現之支
    票予被告而置自己權利於不顧。被告復無法提供所稱「小陳」者之年籍資料以供
    查證，自無法為其有利之認定，足徵被告於收受時即已知悉該紙支票為贓物，是
    其上開所辯，純屬飾卸之詞，要無可採，事證明確，被告犯行洵堪認定。
二、核被告所為，係犯刑法第三百四十九條第一項之罪。查被告前因違反麻醉藥品管
    理條例案件，於八十六年十月二十日經本院判處有期徒刑八月確定，於八十七年
    九月二十六日接續執行完畢，此有台灣基隆地方法院檢察署刑案資料查註紀錄表
    在卷可稽，其於有期徒刑執行完畢後五年以內再犯有期徒刑以上之本罪，為累犯
    ，依法應加重其刑。爰審酌被告犯罪之動機、目的、手段、品行、所生危害及犯
    罪後復飾詞卸責等一切情狀，量處如主文所示之刑，並諭知易科罰金之折算標準
    。
據上論斷，應依刑事訴訟法第二百九十九條第一項前段，刑法第三百四十九條第一項
、第四十七條、第四十一條、罰金罰鍰提高標準條例第一條前段、第二條，判決如主
文。
本案經檢察官周啟勇到庭執行職務
中      華      民      國      八十九      年    十一    月     七     日
                                    臺灣基隆地方法院刑事第二庭
                                            法  官  林  玉  珮
右正本證明與原本無異。
對於本件判決如有不服，應於收受送達後十日內，向本院提出上訴書狀，上訴於臺灣
高等法院，並按他造當事人之人數附具繕本。
                                            書記官  陳  俊  德
中      華      民      國      八十九      年    十一    月    十四    日
附錄論罪法條
刑法第三百四十九條第一項
收受贓物者，處三年以下有期徒刑、拘役或五百元以下罰金。


司法院資訊處製作；財團法人民間司法改革基金會備份。
